【裁判字號】    99,訴,313
【裁判日期】    991012
【裁判案由】    毒品危害防制條例
【裁判全文】
臺灣宜蘭地方法院刑事判決               99年度訴字第313號
公  訴  人  臺灣宜蘭地方法院檢察署檢察官
被      告  甲○○
上列被告因違反毒品危害防制條例案件，經檢察官提起公訴（99
年度毒偵字第428號），經本院裁定進行簡式審判程序，爰不經
通常審判程序判決如下：
    主  文
甲○○施用第一級毒品，累犯，處有期徒刑捌月；又施用第二級
毒品，累犯，處有期徒刑陸月。應執行有期徒刑壹年。
    事  實
一、甲○○前因施用毒品案件，於民國87年9月4日觀察、勒戒執
    行完畢後，認無繼續施用毒品傾向，由臺灣板橋地方法院檢
    察署檢察官以87年度偵字第14100號為不起訴處分確定；再
    因施用毒品案件，經臺灣板橋地方法院以88年度毒聲字第
    5664號裁定送觀察、勒戒，於觀察、勒戒執行完畢後，認有
    繼續施用毒品傾向，經臺灣板橋地方法院以88年度毒聲字第
    6081號送強制戒治，於89年9月26日停止強制戒治出所，而
    該次施用毒品犯行，經臺灣板橋地方法院以88年度訴字第
    1889號就施用第一級毒品部分判處有期徒刑8月、施用第二
    級毒品部分判處有期徒刑6月確定；另因槍砲案件，經臺灣
    板橋地方法院以88年度訴字第659號刑事判決判處有期徒刑1
    年4月，嗣經臺灣高等法院於88年10月28日以88年度上訴字
    第3005號刑事判決駁回上訴確定；另因稅捐稽徵法案件，經
    臺灣臺北地方法院於91年11月18日以91年度訴字第816號刑
    事判決判處有期徒刑4月確定；上開有期徒刑8月、6月、1年
    4月、4月嗣經臺灣臺北地方法院以95年度聲字第2576號裁定
    定應執行刑有期徒刑2年8月，再經臺灣臺北地方法院以96年
    度聲減字第3309號裁定減刑後定應執行刑有期徒刑1年4月，
    於96年1月19日假釋出監，於96年10月26日假釋期滿，以已
    執行論；又因施用毒品案件，經臺灣桃園地方法院於99年6
    月14日以99年度審訴字第193號刑事判決判處有期徒刑1年；
    又因施用毒品案件，經臺灣板橋地方法院於99年7月26日以
    99年度訴字第249號刑事判決判處有期徒刑10月確定；又因
    施用毒品案件，經臺灣板橋地方法院以99年度訴字第1360號
    刑事判決判處有期徒刑10月確定；又因施用毒品案件，經臺
    灣板橋地方法院以99年度訴字第1873號刑事判決判處有期徒
    刑10月確定。
二、詎甲○○猶不知悔改，竟為下列行為：(一)基於施用第一級毒
    品海洛因（下稱海洛因）之犯意，於99年5月24日下午6、7
    時許，在停放於宜蘭縣境內國道5號高速公路頭城交流道下
    之自用小客車內，以將海洛因摻入香菸燃燒吸食煙霧之方式
    ，施用海洛因1次；(二)基於施用第二級毒品甲基安非他命（
    下稱甲基安非他命）之犯意，於99年5月24日下午6、7時許
    ，在停放於宜蘭縣境內國道5號高速公路頭城交流道下之自
    用小客車內，以將甲基安非他命置於錫箔紙上燒烤吸食煙霧
    之方式，施用甲基安非他命1次。嗣其於99年5月24日晚間10
    時許，在國道5號高速公路頭城收費站北向29.7公里為警查
    獲，並於翌（25）日凌晨12時28分許採集其尿液送鑑定之結
    果，呈嗎啡及甲基安非他命陽性反應。
三、案經內政部警政署國道公路警察局第九警察隊報請臺灣宜蘭
    地方法院檢察署檢察官偵查起訴。
    理  由
一、訊據被告甲○○於本院審理中，對於上開施用毒品海洛因及
    甲基安非他命犯行坦承不諱，且其為警於99年5月25日凌晨
    12時28分許採集其尿液送鑑定之結果，呈嗎啡及甲基安非他
    命陽性反應，有國道公路警察局第九警察隊偵辦毒品案件尿
    液檢體編號對照表，及慈濟大學濫用藥物檢驗中心出具之檢
    驗總表各1紙在卷可證，是被告之自白要與事實相符，足堪
    採信。又被告前因施用毒品案件，於87年9月4日觀察、勒戒
    執行完畢後，認無繼續施用毒品傾向，由臺灣板橋地方法院
    檢察署檢察官以87年度偵字第14100號為不起訴處分確定，
    再因施用毒品案件，經臺灣板橋地方法院以88年度毒聲字第
    5664號裁定送觀察、勒戒，於觀察、勒戒執行完畢後，認有
    繼續施用毒品傾向，經臺灣板橋地方法院以88年度毒聲字第
    6081號送強制戒治，於89年9月26日停止強制戒治出所，而
    該次施用毒品犯行，經臺灣板橋地方法院以88年度訴字第18
    89號就施用第一級毒品部分判處有期徒刑8月、施用第二級
    毒品部分判處有期徒刑6月確定，又因施用毒品案件，經臺
    灣桃園地方法院以99年度審訴字第193號刑事判決判處有期
    徒刑1年，又因施用毒品案件，經臺灣板橋地方法院以99年
    度訴字第249號刑事判決判處有期徒刑10月確定，又因施用
    毒品案件，經臺灣板橋地方法院以99年度訴字第1360號刑事
    判決判處有期徒刑10月確定，又因施用毒品案件，經臺灣板
    橋地方法院以99年度訴字第1873號刑事判決判處有期徒刑10
    月確定，有卷附臺灣高等法院被告前案紀錄表可參。依上所
    述，本件事證明確，被告施用毒品犯行堪以認定，應依法論
    科。
二、查海洛因、甲基安非他命分別為毒品危害防制條例第2條第2
    項第1、2款所規定之第一、二級毒品，不得擅自施用，核被
    告前開施用海洛因、甲基安非他命之行為，分別係犯毒品危
    害防制條例第10條第1項施用第一級毒品罪，及同條第2項施
    用第二級毒品罪。被告施用行為前持有海洛因、甲基安非他
    命之低度行為，分別為其施用之高度行為所吸收，均不另論
    罪。被告所犯上開2罪，犯意各別，行為互殊，應予分論併
    罰。查被告前因施用毒品案件，經臺灣板橋地方法院以88年
    度訴字第1889號就施用第一級毒品部分判處有期徒刑8月、
    施用第二級毒品部分判處有期徒刑6月確定，另因槍砲案件
    ，經臺灣板橋地方法院以88年度訴字第659號刑事判決判處
    有期徒刑1年4月，嗣經臺灣高等法院以88年度上訴字第3005
    號刑事判決駁回上訴確定，另因稅捐稽徵法案件，經臺灣臺
    北地方法院以91年度訴字第816號刑事判決判處有期徒刑4月
    確定，上開有期徒刑8月、6月、1年4月、4月嗣經臺灣臺北
    地方法院以95年度聲字第2576號裁定定應執行刑有期徒刑2
    年8月，再經臺灣臺北地方法院以96年度聲減字第3309號裁
    定減刑後定應執行刑有期徒刑1年4月，於96年1月19日假釋
    出監，於96年10月26日假釋期滿，有卷附臺灣高等法院被告
    前案紀錄表可按，其受有期徒刑之執行完畢，5年內再犯法
    定刑有期徒刑以上之上開2罪，為累犯，均依法加重其刑。
    爰審酌被告前經毒品危害防制條例觀察、勒戒及強制戒治等
    程序，再經法院多次就其施用毒品犯行判處有期徒刑後，竟
    再犯本件施用毒品犯行，惟念其坦承犯行，態度良好及施用
    情形等一切情狀，就其所犯上開2罪分別量處如主文所示之
    刑，並定其應執行之刑，以示懲儆。
據上論斷，應依刑事訴訟法第273條之1第1項、第299條第1項前
段，毒品危害防制條例第10條第1項、第2項，刑法第11條前段、
第47條第1項、第51條第5款，判決如主文。
本案經檢察官王清白到庭執行職務
中    華    民    國    99    年    10    月    12    日
                  刑事第四庭  法  官  辜漢忠
以上正本證明與原本無異。
如不服本判決應於收受送達後十日內向本院提出上訴書狀，並應
敘述具體理由；其未敘述上述理由者，應於上訴期間屆滿後二十
日內向本院補提理由書(均須按他造當事人之人數附繕本)「切勿
逕送上級法院」。
                              書記官  林詩綺
中    華    民    國    99    年    10    月    13    日
附錄本案論罪科刑法條：
毒品危害防制條例第10條
施用第一級毒品者，處 6 月以上 5 年以下有期徒刑。
施用第二級毒品者，處 3 年以下有期徒刑。

司法院資訊處製作；財團法人民間司法改革基金會備份。
